# 土地使用权入账问题

提问人：nhkb 时间：2010-01-07 19:41:23
A公司 2007 年与土管局签订了土地出让合同，但是根据当地的政策，系免费取得土地使用权，无需缴纳出让金，土地出让合同中未约定土地出让金事项，A公司于 2008 年取得土地使用权证。因上述行为与国家政策不符， 2009 年A公司与土管局签订补充协议，按挂牌价缴纳土地出让金。 上述行为相关的无形资产 及累计摊销是否需要进行追溯调整？ 1 、如果追溯调整，应该是按会计差错更正进行调整，但是上述行为在 2008 年取得土地证时点，确实无法计量其金额，是否构成会计差错呢？ 2007 年签订的土地出让合同中规定：
根据当地的××号文件精神，公司用地属于利用国有荒山，免收土地使用权出让金。 2 、如果理解为会计估计变更，根据当时的条件是不需要缴纳出让金的，后为估计变更，则无需追溯调整？
[ 本帖最后由 nhkb 于 2010-1-7 19:53 编辑 ]

回答人：chenyiwei
回复 楼主 nhkb 的帖子个人意见：由于公司 2007 年时未缴纳出让金的行为实际上是有当地红头文件作为依据的，而考虑到国内的实际情况，站在 2007 年末的时点上，CPA和公司都没有能力直接判断所依据的该文件是否合规以及是否存在被撤销的风险，因此不宜将此事项定性为会计差错。试想，现在根据“后见之明”，我们知道了原先依据的文件是有瑕疵的，但在当时，恐怕是很难判断的；即使这样认为并将应交纳的出让金作为负债计提出来，公司和CPA还是会冒着“挑战地方政府权威”的风险的。 因此，总体上赞同tonyonbn的观点，后来补交出让金相当于政府收回了原先的非货币补助，同时企业支付对价取得一项新的资产。